【裁判字號】    90,上訴,363
【裁判日期】    900425
【裁判案由】    毒品危害防制條例
【裁判全文】
臺灣高等法院臺南分院刑事判決          九十年度上訴字第三六三號        潛
      上  訴  人
      即  被  告  乙  ○  ○
      指定辯護人  本院 法 官  甲  ○  ○
右列上訴人因毒品危害防制條例案件，不服臺灣臺南地方法院八十九年度易字第八七
九號中華民國九十年一月五日第一審判決（起訴案號：臺灣臺南地方法院檢察署八十
八年度偵字第一○九三六號），提起上訴，本院判決如左：
      主      文
上訴駁回。
      事      實
一、乙○○曾於民國（下同）八十三年間因肅清煙毒品條例案件，經本院判處有期徒
    刑四年確定，於八十六年九月二十五日執行完畢，猶不思悔改，復基於意圖營利
    販賣第二級毒品安非他命之概括犯意，於八十八年四月及五月間連續有下述販賣
    第二級毒品安非他命之行為：（一）於八十八年四月十日及五月一日，以提供安
    非他命抵付車資新台幣（下同）三千八百六十元對價之方式，委請陳俊仁（另案
    不起訴處分）提供汽車載送乙○○赴高雄縣杉林鄉○○村○○路一六○號向劉丙
    榮購買安非他命。（二）再於八十八年四月二十五日晚上九時許，乙○○與王聖
    堯基於販賣安非他命之犯意聯絡，由乙○○提供安非他命一小包，由王聖堯將之
    送至台南市○○路○段之台南農會前，以一千元之價格，販賣予不詳姓名年籍綽
    號「阿琴」之女子。（三）復於八十八年四月二十三日、二十七日及五月二日，
    在劉原誠台南市○○路○段二四三巷三十八號住處附近，分別販賣安非他命一千
    元予劉原誠。（四）又於八十八年四月份先後二次，在張有福台南縣善化鎮○○
    路三六六弄九號住處及八十八年五月初，在台南市水仙宮前一次，分別販賣安非
    他命一千元予張有福。嗣警方依通信監察調查結果，於八十八年五月十一日十二
    時三十分許，持臺灣臺南地方法院檢察署檢察官搜索票赴乙○○在台南市○○路
    一四七號五樓之住處，搜得甲基安非他命一包（淨重零點玖公克、包裝重零點
    玖公克）。
二、案經台南市政府警察局管第六分局報請臺灣臺南地方法院檢察署檢察官偵查起訴
    。
      理      由
一、訊據上訴人即被告乙○○矢口否認有販賣第二級毒品安非他命犯行，辯稱：陳俊
    仁開車搭載被告到旗山找劉丙榮玩，得知劉丙榮有安非他命，乃討些吸用，劉丙
    榮也分一些給被告和陳俊仁共用，沒有購買；另外「叔叔」劉丙榮叫被告送貨給
    「阿琴」，被告亦打電話請王聖堯幫忙送，後來因王聖堯沒車，就沒送了；又被
    告沒有賣安非他命給劉原誠，也不認識張有福云云。
二、經查：
(一)陳俊仁於八十八年四月十日及五月一日開車載送被告至高雄縣杉林鄉○○村○○
    路一六○號向劉丙榮拿毒品安非他命，被告乃交付毒品安非他命抵付車資供陳俊
    仁施用之事實，業據陳俊仁於警訊及偵查時證稱：「是我朋友乙○○給我，我沒
    有向他購買，我向他拿了三次。（問：乙○○為何會毒品供你施用？）因我載他
    到高雄縣向他叔叔拿毒品，所以他才送我三次毒品安非他命讓我施用。我載他至
    旗山二次，時間八十八年四月十日、八十八年五月一日，載他回來時我都向他索
    取毒品安非他命，及八十八年五月三日晚上十二時許，我看見他又向他討一些毒
    品施用」，「乙○○沒車，我載他去取貨，他給我一點，約二、三次，他向綽號
    『叔叔』拿貨。是乙○○給的，到達時我皆未入內，所以不知叔叔其人」，有警
    、偵筆錄足憑（按被告在八十八年五月三日無償轉讓安非他命予陳俊仁施用部分
    未據起訴）。被告既委陳俊仁以提供交通工具載送，再提供安非他命抵付車資，
    供陳俊仁施用，二者之間顯有對價關係，且自被告之台南市○○路一四七號五樓
    住處至劉丙榮之高雄縣杉林鄉○○村○○路一六○號住處，來回共一百一十三點
    四二公里，依當時（八十八年四月、五月）計程車之費率計算，被告每次委託陳
    俊仁運送，獲得一千九百三十元之財產利益，二次共得三千八百六十元之利益，
    此經原審勘驗在卷，製有勘驗筆錄足憑（見一審卷第九十九頁），並有交通部公
    路局嘉義監理所台南監理站八十九年十一月二十二日（89）嘉監南字第八九一八
    八二四號函文在卷可稽（見一審卷第一一八至一二○頁），被告仍應成立販賣第
    二級毒品犯行。被告辯稱：是渠二人向「叔叔」索討安非他命吸用云云，並無足
    採。
(二)又被告於八十八年四月二十五日晚上九時許，委託王聖堯將安非他命一小包，送
    至台南市○○路○段之台南農會前，以一千元之價格，販賣予「阿琴」之事實，
    已據王聖堯於警訊時供承：「八十八年四月二十五日晚二十一時，替乙○○販賣
    毒品安非他命一次。是乙○○打電話到我家，叫我替他送毒品安非他命到台南市
    ○○路○段台南農會前賣給一位叫『阿琴』女子（新台幣一千元），因為讀國中
    時我被同學欺侮，他都會替我出頭，所以他打電話給我叫我替他販賣，我只好答
    應他一次。是當日乙○○打電話給我，我就騎乘機車到乙○○家拿毒品替他送去
    阿琴。我幫忙乙○○販賣毒品僅有一次，是欠他人情才做，我沒有從中取利」，
    有警訊筆錄可按，又被告家中之0000000號電話於該日經監聽錄音，亦有
    「打電話0000000號給聖堯，叫聖堯送毒品到台南市○○路○段台南市農
    會給阿琴」，有譯文表附於警卷可憑（見警卷第二十頁）。雖被告及王聖堯均於
    原審辯稱：雖有約定，但只是敷衍，因為沒車，後來沒去交付毒品云云。惟王聖
    堯於警訊時已坦承完成販賣安非他命毒品一次，且上揭電話監聽紀錄嗣後亦未再
    錄得有關沒車不送，或被告質問車王聖堯為何沒到等情節，顯然一切計劃並未變
    更。王聖堯嗣後所述，純係迴護被告之詞，不足採信，被告所辯，亦不足採，被
    告此部分販賣安非他命之行為，亦堪認定。
(三)被告販賣安非他命予劉原誠之事實，則據劉原誠於警訊及偵查中供述綦詳，又被
    告亦有販賣安非他命予陳俊仁、阿琴、張有福等人之情事。被告雖辯稱：兩人之
    間有仇恨，劉原誠曾毆打被告母親云云，但劉原誠經傳喚未到庭，而劉原誠為被
    告之舅舅，衡情無誣陷被告之理；況被告於警訊時供承「八十八年三月份我舅舅
    先給我毒品安非他命施用，所以我才替舅舅去旗山連絡叔叔，販賣毒品安非他命
    給舅」，顯示二人感情甚佳，如有怨隙就不可能再委託購買毒品。按被告去連絡
    叔叔即劉丙榮，並非由劉丙榮與劉原誠直接交易，而是被告向劉丙榮買回後，再
    轉售劉原誠，其二人間仍有毒品之買賣關係，故被告此部分販賣安非他命行為堪
    可認定。
(四)被告販賣安非他命予張有福之事實，亦據張有福於警訊時證稱：「向乙○○購買
    三次，每次新台幣一千元。八十八年四月份向乙○○買二次，每次一千元，乙○
    ○本人送至我家給我，第三次八十八年五月初，我和乙○○約定台南市水仙宮前
    交易毒品安非他命一千元」，且被告確於八十八年四月二十四日以家中之「00
    00000號」電話，與張有福家中之0000000號電話聯絡買賣毒品事宜
    ，此有電話監聽之譯文表一紙附於警卷可憑（見警卷第十九頁），原審將上揭監
    聽錄音帶送請法務部調查局鑑定結果，上揭錄音帶聲音與被告本人之聲音音質相
    同，此有該局八十九年八月十五日（八九）陸（三）字第八九○五五二二六號鑑
    定通知書在卷足稽（見一審卷第七十七頁）。張有福嗣於偵查及原審審理中證稱
    ：販賣毒品給他的「建仔」，並不是本案之被告乙○○云云，然被告於八十八年
    四月二十四日以家中之「0000000號」電話，與張有福家中之00000
    00號電話聯絡買賣毒品事宜，有電話監聽之譯文表一紙可憑。被告雖否認該電
    話是其本人所打，並稱其家中的0000000號電話，因出入的人很多，可能
    是別人打的云云，但原審將上揭監聽錄音帶送請法務部調查局鑑定結果，上揭錄
    音帶聲音與被告本人之聲音音質相同，此有該局八十九年八月十五日（八九）陸
    （三）字第八九○五五二二六號鑑定通知書在卷足稽，是張有福聯絡購買安非他
    命予之對象確係被告無誤，被告自難辭販賣安非他命犯行，所辯亦不足採信。
(五)又被告雖自始即否認有販賣安非他命予陳俊仁、阿琴、劉原誠、張有福之情事，
    致無從就其購入安非他命之價格，與販出之價格為比較其利得否，惟販賣安非他
    命係屬違法行為，不論任何包裝，均可任意分裝增減其分量，而每次買賣之價量
    ，亦隨時依雙方關係之深淺、當時之資力、需求程度、來源是否充裕及對行情之
    認知等因素，而機動調整，販賣之利得，除經坦承犯行，或價量俱臻明確外，委
    難察得實情，職是之故，即使未經查得實際販賣之利得，但除非別有事證，足認
    係按同一價量委買、轉售或贈與，確未牟利外，尚難執此遽認非法販賣之證據有
    所未足，致知過坦承者難辭重典，飾詞否認者反得僥倖，而失情理之平。再參諸
    安非他命物稀價昂，且為政府懸為嚴予取締之犯罪，以本件而論，被告非法販賣
    安非他命予張有福等人，苟無得利，豈有甘冒重刑，而以原價買賣安非他命之理
    ，是被告從中賺取差價牟利之營利意圖，已昭然若揭。此外，尚有在被告住處搜
    得之甲基安非他命一包扣案可資佐證，該包安非他命經送請定結果，確屬甲基安
    非他成分無訛（淨重零點玖公克、包裝重零點玖公克），有法務部調查局八
    十九年七月五日（八九）陸（一）字第八九○四一四五二號檢驗通知書可憑（見
    一審卷第四十四頁），綜上所述，本件事證明確，被告犯行洵堪認定，應依法論
    科。
三、核被告乙○○所為，係犯毒品危害防制條例第四條第二項之販賣第二級毒品罪。
    被告與王聖堯就八十八年四月二十五日販賣第二級毒品給「阿琴」之犯行，有犯
    意聯絡及行為分擔，為共同正犯。被告持有第二級毒品之低度行為，為販賣之高
    度行為所吸收，不另論罪。被告先後多次販賣第二級毒品之犯行，時間緊接，所
    犯係構成要件相同之罪名，顯均係基於概括之犯意為之，為連續犯，應論以所得
    較多（即八十八年四月十日以毒品抵付一千九百三十元車資該次）之販賣第二級
    毒品罪，除其法定刑為無期徒刑之部分，依法不得加重外，餘均應依刑法第五十
    六條之規定，加重其刑。又被告因違反肅清煙毒品條例案件，經本院判處有期徒
    刑四年確定，於八十六年十月十五日假釋期滿執行完畢，此有臺灣臺南地方法院
    檢察官刑案資料查註紀錄表一紙在卷可稽，於五年以內再犯本案有期徒刑以上之
    罪，係屬累犯，除被告所犯販賣第二級毒品罪之法定刑為無期徒刑之部分，依法
    不得加重外，餘均應依刑法第四十七條之規定，遞加重其刑。又被告係向劉丙榮
    購買第二級毒品再轉售他人，惟劉丙榮經警持搜索票搜索結果，並未發現不法事
    證，已據證人即台南市警察局第六分局警員林茂益於原審審理時證述明確，劉丙
    榮亦無因被告之供述而被破獲販賣安非他命，此有劉丙榮之前案紀錄表在卷足憑
    ，故被告尚不能依毒品危害防制條例第十七條減刑，並此敘明。原審審酌被告多
    次非法販賣第二級毒品安非他命予他人，對他人身心戕害甚鉅，亦有害社會人力
    資源之健全性，及其犯罪動機、手段、所生危害、智識、行為次數、犯罪所得等
    一切情狀，適用毒品危害防制條例第四條第二項、第十八條第一項前段、第十九
    條第一項，刑法第十一條前段、第二十八條、第五十六條、第四十七條，量處有
    期徒刑七年四月。扣案之甲基安非他命一包（淨重零點玖公克、包裝重零點
    玖公克），亦認定係查獲之毒品，依法應予沒收並銷燬之。被告先後販賣安非他
    命九次，二次抵付車資一千九百三十元（共三千八百六十元）、七次一千元，合
    計一萬零八百六十元，此乃犯罪所得，依法亦應沒收，如全部或一部不能沒收時
    ，以其財產抵償之。本院經核原判決認事用法，均無不合，量刑亦屬妥適。被告
    上訴意旨，否認犯罪，並指摘原判決不當，為無理由，應予駁回。
四、據上論斷，應依刑事訴訟法第三百六十八條，判決如主文。
本案經檢察官林炎昇到庭執行職務。
中  華  民  國      九  十      年        四        月      二十五      日
                                臺灣高等法院臺南分院刑事第五庭
                                    審判長法官  茆    臺    雲
                                          法官  李    文    福
                          法官  蔡    長    林
右正本證明與原本無異。
如不服本判決，應於判決送達後十日內向本院提出上訴狀，其未敘述理由者並應於提
出上訴狀後十日內向本院補提理由書（應附繕本）。
                                    法院書記官  李    培    薇
中  華  民  國      九  十      年        四        月      二十六      日
附錄本案論罪科刑法條全文：
毒品危害防制條例第四條第二項
  製造、運輸、販賣第二級毒品者，處無期徒刑或七年以上有期徒刑，得併科新臺幣
  百萬元以下罰金。


司法院資訊處製作；財團法人民間司法改革基金會備份。
